ERICK MARTIN ALJOVIN MATHEY MEDICO NEUMOLOGO

CMP: 40677 RNE: 45365

Av. Principal 465 Dpto. 708 Celular: 998851819

E-mail: dr.ealjovinm@gmail.com / erick.aljovin@upch.pe

Médico Cirujano con especialidad en Neumología por la Universidad Cayetano Heredia, con experiencia en el manejo de paciente con diversas patologías respiratorias. Miembro de la Sociedad Peruana de Neumología, de la Asociación Latinoamericana de Tórax (ALAT) y de la Sociedad Europea de Salud Respiratoria (ERS).

Profesional responsable, orientado a resultados de objetivos a corto y largo plazo, liderazgo, trabajo en equipo y destacada vocación de servicio. Sólidos valores, altamente motivado con un buen nivel de tolerancia al trabajo bajo presión.

EXPERIENCIA PROFESIONAL

C.M.I RIMAC - DIRIS LIMA NORTE

Cargo: Medico Neumólogo.

Funciones: Realizar consulta externa de la Especialidad, Apo-

yo al Programa de Tuberculosis, atención a domici-

lio, y procedimientos pertinentes al servicio.

Tiempo laborado: Octubre 2022 – Hasta la actualidad.

Lugar: Rímac

Experiencias Obtenidas:

- Experiencia en manejo de patologías en establecimientos del primer nivel de atención
- Experiencia en manejo de pacientes con Asma.
- Experiencia en manejo de pacientes con TBC.
- Experiencia en manejo de pacientes con Enfermedades Obstructivas
- Experiencia en manejo de pacientes con Enfermedades Intersticiales.

C.S ENSENADA - PUENTE PIEDRA

Cargo: Medico Neumólogo

Funciones: Realizar consulta especializada, Teleconsultas y

Teleinterconsultas, Responsable del Programa de

Tuberculosis.

Tiempo laborado: Julio 2021 – Setiembre 2022

Lugar: Puente Piedra

Experiencias Obtenidas:

- Experiencia en manejo de patologías en establecimientos del primer nivel de atención.
- Experiencia en manejo de pacientes con TBC.
- Experiencia en manejo de pacientes con Asma.
- Experiencia en manejo de pacientes con Enfermedades Obstructivas
- Experiencia en manejo de pacientes con Enfermedades Intersticiales.

HOSPITAL NACIONAL CAYETANO HEREDIA

Cargo: Residente de Neumología

Funciones: Manejo del Piso de Neumología, Interconsultas,

Procedimientos, Broncofibroscopia y Biopsias.

Tiempo laborado: Julio 2017 – Junio 2021 Lugar: San Martin de Porres

Experiencias Obtenidas:

Manejo de las diversas emergencias que comprometen la vía aérea.

• Manejo de Enfermedades infecciosas respiratorias

• Manejo de Enfermedades Respiratorias Obstructivas

• Manejo de Enfermedades Respiratorias Intersticiales.

SANNA

Cargo: Médico de Atención Domiciliaria. Funciones: Atenciones de médico a Domicilio.

Tiempo laborado: Junio 2016 – Abril 2017.

Lugar: Surquillo

Experiencias Obtenidas:

• Atenciones a Domicilio de pacientes en Medicina General.

Manejo de Traslados de pacientes.

Conocimiento de los procesos de atención MAD

RED DE SALUD LIMA NORTE IV - PUENTE PIEDRA

Cargo: Jefe de la Unidad de Emergencias y Desastres.

Jefe de la Unidad de Referencias y Contrareferen-

cias.

Brigadista de Intervención Inicial Oficina General

de Defensa Nacional - Ministerio de Salud

Funciones: Coordinación del área de Emergencia y Desastres,

Gestión del Riesgo de Emergencias y Desastres, Coordinación de Referencias y Contrareferencias,

Tiempo: Abril 2014 – Mayo 2016. Lugar: Distrito Puente Piedra

Experiencias Obtenidas:

- Conocimiento en Gestión del Riesgo de Emergencias y Desastres.
- Manejo de Simulacros

- Manejo de brigadas de Intervención Inicial.
- Manejo y Coordinación de referencias y Contrareferencias.

RIMAC SEGUROS EPS

Cargo: Medico Consultor.

Funciones: Realizar orientaciones médicas telefónicas, Coor-

dinar consultas médicas a domicilio, realizar traslados y evacuaciones, auditoria y coordinación de

recetas médicas.

Tiempo laborado: Julio 2008 – Abril 2014.

Lugar: Cercado de Lima

Experiencias Obtenidas:

• Implementación de procesos para las atenciones médicas telefónicas.

• Coordinación de Atenciones de MAD.

• Manejo de Traslados de pacientes.

C.M.I SANTA ROSA - PUENTE PIEDRA

Cargo: Medico Asistencial – Médico Jefe.

Funciones: Realizar consulta externa, atención a domicilio,

cirugía menor y procedimientos pertinentes al

servicio.

Tiempo laborado: Julio 2012– Marzo 2014.

Lugar: Puente Piedra

Experiencias Obtenidas:

• Experiencia en manejo de patologías en establecimientos del primer nivel de atención.

• Experiencia en manejo de pacientes con TBC.

• Experiencias en pacientes de la tercera edad.

• Conocimiento en el manejo administrativo en el área logística, de recursos humanos y planeamiento en la ejecución de las actividades diarias.

C.S ENSENADA - PUENTE PIEDRA

Cargo: Medico Asistencial.

Funciones: Realizar consulta externa, atención a domicilio,

cirugía menor y procedimientos pertinentes al

servicio.

Tiempo laborado: Julio 2009 – Junio 2012

Junio 2016 – Junio 2017

Lugar: Puente Piedra

Experiencias Obtenidas:

• Experiencia en manejo de patologías en establecimientos del primer nivel de atención.

• Experiencia en manejo de pacientes con TBC.

• Experiencias en pacientes de la tercera edad.

• Conocimiento en el manejo administrativo en el área logística, de recursos humanos y planeamiento en la ejecución de las actividades diarias.

C.S JERUSALEN - PUENTE PIEDRA

Cargo: Medico Asistencial – Médico Jefe

Funciones: Realizar consulta externa, cirugía menor y proce-

dimientos pertinentes al servicio.

Tiempo laborado: Enero 2007 – Junio 2009

Lugar: Puente Piedra

Experiencias Obtenidas:

- Experiencia en manejo de patologías en establecimientos del primer nivel de atención.
- Experiencia en manejo de pacientes con TBC.
- Experiencias en pacientes de la tercera edad.
- Conocimiento en el manejo administrativo en el área logística, de recursos humanos y planeamiento en la ejecución de las actividades diarias.

CLAS LAURA CALLER IBERICO

Cargo: Medico SERUMS asistencial.

Funciones: Atención inicial en el manejo de Urgencias en es-

tablecimientos del primer nivel, atención de las diferentes enfermedades de consulta externa, ma-

nejo de pacientes de programa de TBC.

Tiempo laborado: Mayo 2003 – Mayo 2004

Lugar: Los Olivos.

Metas Obtenidas:

- Control eficaz en los tiempos de atención inicial en el servicio de Urgencias implementando un mejor manejo del personal médico.
- Estructuración del plan de atención básico a nivel preventivo para pacientes.

FORMACION

Título de Médico General

Médico Cirujano egresado de la Universidad Particular San Martín de Porres; Internado en el Hospital Dos de Mayo – Instituto Materno Perinatal – Instituto de Salud del Niño

2003

Especialidad

Neumología en el Hospital Cayetano Heredia por la Universidad Peruana Cayetano Heredia.

2017-2021

Cursos

- Curso de Brigada de Intervención Inicial DIGERD MINSA 2015
- Curso de SVB/BLS para profesionales de la salud organizado por la AMERICAN HEART ASSOCIATION - 2017
- Curso de Advance Cardiovascular Life Support (ACLS) para profesionales de la salud organizado por la AMERICAN HEART ASSOCIATION - 2021
- Curso de ASMA ZERO Sociedad Peruana de Neumología (SPN) 01 y 08 de Junio del 2021
- VII Congreso Andino de Neumología y Neumología Pediátrica Sociedad Peruana de Neumología (SPN) 014, 05, 06 y 11, 12, 13 de Agosto del 2021.
- Capacitaciones Virtuales sobre Asma en Niños Sociedad Peruana de Neumología (SPN) 07, 12, 21 y 28 de Abril del 2022.
- Curso PUNTOS CLAVE SOBRE EL DIAGNOSTICO Y TRATAMIENTO DEL ASMA Sociedad Peruana de Neumología (SPN) 08 Y 09 DE JULIO DEL 2022.
- Curso ASMA ZERO: NUEVAS EVIDENCIAS EN EL MANEJO DEL ASMA Sociedad Peruana de Neumología (SPN) 16 y 23 de Agosto del 2022.

Diplomado

Diplomado en Epidemiologia, Colegio Médico del Callao 2005

Diplomado en Auditoria Médica, Colegio Médico del Callao 2005

DATOS PERSONALES

• ESTADO CIVIL: CASADO

• IDIOMAS: INGLES INTERMEDIO

NACIONALIDAD: PERUANADNI: 10327721

REFERENCIAS

MC JULISSA ARANDA MACEDO 996150305

MC ADOLFO LLANQUE CRISOSTOMO – DIRIS LIMA NORTE 968990423



UNIVERSIDAD DE SAN MARTIN DE PORRES

A NOMBRE DE LA NACION

El Rector de la Universidad de San Martín de Porres



Expide el presente, para que se le reconozca como tal.

Dado y firmado en Lima el de

Por tanto:

HI

Alédico del Perú

Hor cuanto, el médico cirujano

Erick Martín Aljovín Mathey

Graduado en:

Universidad de San Martín de Porres

ha cumplido con las disposiciones estatutarias y reglamentarias bigentes y está inscrito en el Registro Nacional de Matrículas, con el

₹¹⁰ 40677

For tanto, le expide el presente Certificado, que lo acredita como colegiado y lo faculta para el ejercicio de la profesión en el territorio de la República.

Hima, <u>26</u> de <u>Marzo</u> del 2003



DECANO

DR. ALVARO VIDAL RIVADENEYRA

DECANO DEL

DR. ISAIAS PEÑALOZA RODRÍGUEZ

SECRETAR O DEL INTERIOR CONSEJO NACIONAL

DR. AMADOR VARGAS GUERRA

SECRETARIO DEL

CONSEJO REGIONAL

DR. MANUEL ALVAREZ LARRAONDO



REPÚBLICA DEL PERÚ EN NOMBRE DE LA NACIÓN



UNIVERSIDAD PERUANA CAYETANO HEREDIA

El Rector, de conformidad con lo acordado por el Consejo Universitario en sesión de fecha 12 de octubre de 2022 en cumplimiento de las disposiciones legales y estatutarias vigentes, confiere el

Título de Especialista en Neumología

ERICK MARTIN ALJOVIN MATHEY

del

Programa de Segunda Especialidad Profesional en Neumología de la Facultad de Medicina y le expide el presente Diploma para que se le reconozca como tal.

Lima. 12 de octubre de 2022

FLOR YESENIA MUSAYON OBLITAS

DECANO

MANUEL JORGE AUGUSTO RODRIGUEZ CASTRO

GERALDINE ZIDAE SALAZAR VARGAS



CERTIFICADO DE ESPECIALIDAD

CÓDIGO: **20221212639781eff3c8b**



COLEGIO MÉDICO DEL PERÚ

A QUIEN CORRESPONDA

Los que suscriben Doctor JOSE RAUL URQUIZO ARESTEGUI Decano y Doctora WILDA CECILIA SILVA ROJAS Secretaria del Interior del Consejo Nacional del Colegio Médico del Perú,

DAN CONSTANCIA:

Que, el(la) médico(a) cirujano(a)

ALJOVIN MATHEY ERICK MARTIN

está inscrito(a) con el número de colegiatura **040677** y tiene registrada(s) la(s) especialida(des)

Registro Tipo Código

NEUMOLOGIA RNE 045365

Se expide el presente certificado al interesado(a) para los fines que considere pertinentes

Lima, 12 de Diciembre de 2022.

DECANO CONSEJO NACIONAL JOSE RAUL URQUIZO ARESTEGUI SECRETARIA DEL INTERIOR CONSEJO NACIONAL WILDA CECILIA SILVA ROJAS



